DARÍO ÁNGEL TELLO

Fecha de nacimiento: 01/11/1975 Nacionalidad: Argentina Pasaporte / D.N.I. N°.: 24.922.787N



Dirección: Aguirre 88 6to piso ´36´ - Capital Federal - República Argentina. Tel/Fax: (+54) 11-4854-2727

Cel: 011 15 30921620

E-mail personal: dariotello@hotmail.com

Ingeniero Civil de la Universidad del Ejército "Instituto de Enseñanza Superior del Ejército" de la República Argentina. Más de diez años de experiencia en manejo y gerenciamiento del área contractual y de proyectos de empresas constructoras, con experiencia específica en obras hidroeléctricas, mineras y viales. Capacidad de negociación y resolución de problemas. Elaboración y seguimiento de contratos y proveedores. Manejo de pólizas de seguro (realización y valorización de reclamos) y evaluación de las mismas. Gestión de temas comerciales. Definición y ejecución de estrategias. Evaluación de proyectos, puesta en marcha, control y gerenciamiento de los mismos. Organización y coordinación de áreas de trabajo.

FORMACIÓN

1989-1993 Liceo Militar General San Martín. República Argentina.

Bachiller – Subteniente de Reserva del Ejército Argentino.

1994-1999 IESE - EST. Gral. Manuel Nicolás Savio. República Argentina. Ingeniero Civil.

2008-2009 Universidad de León. España.

Especialización en Dirección de Proyectos.

EXPERIENCIA LABORAL

• Barrick Exploraciones Argentina S.A.

Junio 2012 – Presente. Jefe de Contratos en Proyecto Minero Pascua-Lama

• Técnica General de Construcciones S.A.

Julio 2010 – Enero 2012. Gerente de Proyectos

Obra: Rehabilitación y Mantenimiento de la Carretera Vilcabamba-Yangana-Palanda-Bellavista-Zumba-La Balsa. Tramo: Vilcabamba-Yangana-Valladolid-Palanda-Bellavista

Cliente: Ministerio de Transporte y Obras Públicas

<u>Ubicación</u>: Provincias de Loja y Zamora Chinchipe – Ecuador

Monto de la Obra: U\$S 100'000.000

<u>Características</u>: Construcción de tramo de 101,79 Km. de longitud con apertura de traza en zona de cordillera, que incluye excavaciones en roca y en suelo, paquete estructural, pavimento rígido de 22cm de espesor y la construcción de los Puentes Sasara 1 de 15 m, Sasara 3 de 20 m, Quebrada Honda de 10 m, Agua Dulce de 20 m, Palanuma de 60 m, Nanchina de 12 m y Palanda de 60 m El proyecto atraviesa dos parques nacionales y prevé la colocación de 226.000m3 de hormigón y 800.000m3 de material procesado.

• José Cartellone Construcciones Civiles S.A.

Julio 2008 – Junio 2010. Responsable para la Región Andina y Centroamérica del Área Comercial y Contratos.

• José Cartellone Construcciones Civiles S.A. – Sucursal Ecuador. Enero 2006 – Junio 2010. Apoderado, Representante Legal de la empresa.

• José Cartellone Construcciones Civiles S.A.

Obra: Solución vial en el KM 1 de la Vía Interoceánica de la ciudad de Ouito – República del Ecuador.

<u>Cliente</u>: PROGRAMA DE LAS NACIONES UNIDAS PARA EL DESARROLLO (PNUD)

<u>Ubicación:</u> Ciudad de Quito - Ecuador.

Monto de la Obra: U\$S 32`894.499

<u>Características</u>: El contrato comprendió la modificación del trazado de la Avenida Interoceánica, en la Ciudad de Quito, con el objeto de solucionar la obstrucción de la circulación vehicular causada por el deslizamiento de un cerro en el talud adyacente que provocó el colapso estructural en un segmento de esta vía, ubicado en el sector denominado Quebrada de El Batán. La solución adoptada consistió en la construcción de un túnel (denominado túnel sur) de doble vía de 1.335 m de longitud y 100 m2 de sección con las respectivas instalaciones de ventilación, iluminación, monitoreo, contra incendio y drenajes; y obras complementarias

Cargo desempeñado:

Enero 2003 – Agosto 2006. Depto. Contratos.

• José Cartellone Construcciones Civiles S.A. – Sucursal Ecuador.

Abril 2002 – Junio 2010. A cargo de gestiones comerciales de la empresa.

 José Cartellone Construcciones Civiles S.A. – Consorcio José Cartellone C.C.S.A. Hidalgo & Hidalgo S.A.

Obra: Carretera Baños-Puyo – Tramo Ulba-Río Negro y Puente Pastaza – República del Ecuador.

<u>Cliente:</u> MINISTERIO DE OBRAS PÚBLICAS – DIRECCIÓN DE CONSTRUCCIONES

<u>Ubicación:</u> Tungurahua - Ecuador Monto de la Obra: U\$S 59`821.419

Características: Construcción Tramo de 22,95 Km. con apertura de traza en zona de cordillera (1600 msnm), excavaciones en roca, paquete estructural, pavimento asfáltico. Construcción de 4 túneles de 940, 850, 450 y 675 m sección 54 m2, excavados generalmente en roca con método tradicional, revestimiento eventual de hormigón proyectado, pavimento de hormigón; 8 puentes con luces de 30 a 50 m con estructuras de hormigón armado, vigas pretensadas y metálicas. 1 puente colgante de 312 m de longitud vano central 172 m. Excavación sin clasificar 1.820.000 m3; excavación en roca 907.000 m3, excavación subterránea 158.340 m3, relleno compactado 110.000 m3, hormigones estructurales 9.270 m3, tubería acero corrugado diámetro 1,2 a 1,8 m longitud 1.100 m. Construcción de 9 puentes de 30 a 44 m de longitud con estructuras de hormigón y vigas metálicas, Puente Pastaza: tipo obenques, longitud total de 302 m, compuesto por 2 estribos que conforman los contrapesos, luz libre central de 186 m, 2 pilones de 46,5 m de altura y tablero mixto conformado por superestructura de vigas de acero y tablero de hormigón armado; fundación sobre pilotes de 1,8 y 2,6 m de diámetro a 16 y 18 m de profundidad

Cargo desempeñado:

Julio 2001 – Diciembre 2006. Jefe del Depto. Contratos.

• José Cartellone Construcciones Civiles S.A. – Cartellone del Perú S.A. Obra: Proyecto Hidroeléctrico Chimay - República del Perú.

Cliente: EMPRESA DE GENERACION ELECTRICA S.A. - EDEGEL

Ubicación: Junín - Perú.

Monto de la Obra: U\$S 90`828.337

Características: Construcción presa de derivación de tierra de 110 m de longitud y 20 m de altura; obra de toma y compuertas, caudal 82 m3/seg; canal de enlace de 346 m, 6 m de ancho y 7 m de altura; desarenador 4 celdas de 96 m de longitud y 56 m de ancho; obra de toma del túnel de aducción con compuertas de control; cámara de carga con vertedero lateral; túnel aducción de 9,25 Km. de longitud excavado 5,25 Km. con método tradicional sección 7 x 6,15 m y 4 Km. excavado con TBM Ø 5,73 m; chimenea equilibrio de 137 m y Ø 8,5 m; túnel vertical en presión 140 m y Ø 4,5 m; túnel horizontal en presión 305 m y Ø 3,8 con blindaje; casa de máquinas con 2 turbinas Francis de eje vertical de 71 Mw. cada una; patio de transformación 13,8/220 Kv. Excavación superficial 390.000 m3, excavación subterránea 358.000 m3, rellenos compactados 106.000 m3, hormigones estructurales 58.300 m3, pernos Ø 22 mm 36.800 m, shotcrete 1975 m3.

Cargos desempeñados

Noviembre 2000 – Julio 2001. A cargo de la finalización de obra (Terminación del contrato, ejecución de obras adicionales y desmovilización).

Marzo 1999 – Julio 2001. Jefe del Depto. Contratos.